最高法院刑事判決　　　　　　　　　　111年度台上字第438號
上　訴　人　李姵儀




上列上訴人因違反毒品危害防制條例等罪案件、不服臺灣高等法
院中華民國110 年9月29日第二審判決（110年度上訴字第1584號
，起訴案號：臺灣新北地方檢察署109 年度偵字第27432、34842
號），提起上訴，本院判決如下：
    主  文
上訴駁回。
    理  由
一、按刑事訴訟法第377 條規定，上訴於第三審法院，非以判決
    違背法令為理由，不得為之。是提起第三審上訴，應以原判
    決違背法令為理由，係屬法定要件。如果上訴理由書狀並未
    依據卷內訴訟資料，具體指摘原判決不適用何種法則或如何
    適用不當，或所指摘原判決違法情事，顯與法律規定得為第
    三審上訴理由之違法情形，不相適合時，均應認其上訴為違
    背法律上之程式，予以駁回。
二、本件原審審理結果，認定上訴人李姵儀有原判決事實欄及其
    附表（下稱附表）一所記載10次販賣第二級毒品甲基安非他
    命之犯罪事實，因而撤銷第一審判決關於附表一編號1、2、
    9、10部分之科刑判決，改判仍論處上訴人販賣第二級毒品4
    罪罪刑及相關之沒收、追徵；並維持第一審關於附表一編號
    3 至8部分，論處上訴人販賣第二級毒品6罪罪刑及相關沒收
    、追徵之判決；駁回其此等部分在第二審之上訴，已詳述調
    查、取捨證據之結果，及認定犯罪事實之心證理由。所為論
    斷，核無悖於論理法則與經驗法則，且有卷內證據資料可資
    覆按。
三、量刑輕重係屬事實審法院得依職權自由裁量之事項，倘未逾
    越法律所規定之範圍，又未違背罪刑相當原則，即不得任意
    指摘為違法。關於附表一編號3至8部分，原判決以第一審審
    酌上訴人販賣毒品，危害國民健康及社會安全，販賣數量、
    販賣利潤及犯後坦承之態度，並參酌其等犯罪之動機、目的
    、手段、家庭生活、工作情況、智識程度等一切情狀，分別
    量處適度之刑，認為相當，而予以維持；關於附表一編號 1
    、2、9、10部分，原判決審酌此等部分販賣毒品之數量非鉅
    、坦承犯行之犯後態度、附表一編號9 、10供出毒品來源、
    各次販賣所獲利潤，並參酌其犯罪之動機、目的、手段、家
    庭生活、工作情況、智識程度等一切情狀，分別量處相當之
    刑，均已以行為人責任為基礎，並斟酌刑法第57條各款所列
    情形而為量刑，既未逾法定刑度，又未濫用自由裁量之權限
    ，即不得指為違法。又關於販賣甲基安非他命之數量，附表
    一編號1至4為1公克，編號6至8部分為3公克，雖有不同，然
    其差異非鉅，因此其等之可責性相近，況本案之最低法定刑
    度為有期徒刑7 年，原審依法減刑後應處有期徒刑3年6月以
    上之刑，而原審均處有期徒刑3年7月，皆屬從輕處罰，參酌
    各該販賣毒品之時間相近，尚難認與平等原則有違，上訴意
    旨猶任指原審量刑不當，自與法律規定得為上訴第三審之合
    法理由，不相適合。又上訴人於警詢稱採證相片A-1及A-2，
    乃其於民國108 年12月29日與李順榮之對話，這次我們兩個
    是合資購買毒品甲基安非他命等語（見偵字第34842 號卷第
    27頁），上訴意旨竟指其於上開警詢已供出其毒品來源為李
    順榮，原審未予調查並就附表一編號3、4、6至8部分減刑為
    違法云云，顯非依據卷證而為指摘，同非適法之第三審上訴
    理由。
四、綜上，應認本件上訴為違背法律上之程式，予以駁回。
據上論結，應依刑事訴訟法第395條前段，判決如主文。
中    華    民    國   111    年    1     月    13    日
                  刑事第三庭審判長法  官  徐  昌  錦  
                                  法  官  林  恆  吉  
                                  法  官  江  翠  萍  
                                  法  官  侯  廷  昌  
                                  法  官  周  政  達  
本件正本證明與原本無異
                                  書記官
中    華    民    國   111    年    1     月    18    日